ACORDAO-COMPLETO-2358475

ACÓRDÃO 1552/2019 ATA 24/2019 - PLENÁRIO

VISTOS, relatados e discutidos estes autos de representação formulada pela empresa Lima e Silva Serviços de Transportes Ltda. - ME, noticiando irregularidades no pregão eletrônico 6/2018, conduzido pela Fundação Nacional do Índio, com vistas à contratação de serviços continuados de motorista de veículos oficiais.
ACORDAM os ministros do Tribunal de Contas da União, reunidos em sessão ordinária do Plenário, ante as razões expostas pelo relator, em:
9.1. considerar, no mérito, a representação procedente;
9.2. determinar à Fundação Nacional do Índio, com fundamento no art. 71, IX, da Constituição Federal, c/c art. 45 da Lei 8.443/1992, que, no prazo de 15 (quinze) dias, adote providências com vistas a anular o pregão eletrônico 6/2018, tendo em vista que os salários base estabelecidos no item 7.2.2.2 do edital, assim como os salários constantes da proposta da empresa vencedora, desrespeitaram a Convenção Coletiva de Trabalho (CCT) então vigente, prejudicando a competitividade do certame, bem como expondo a Funai ao risco de a contratada solicitar repactuação ou recomposição econômico-financeira do contrato tão logo esse seja firmado, ou ao risco de a entidade assumir responsabilidade subsidiária por débitos trabalhistas que porventura venham a ser pleiteados, conforme entendimento firmado mediante a Súmula - TST 331 e o julgamento pelo STF do Recurso Extraordinário 760.931/DF, com repercussão geral;
9.3. dar ciência desta deliberação à Fundação Nacional do Índio, à empresa MV Service Asseio e Conservação Eireli e ao representante;
9.4. arquivar os presentes autos.

Representação a respeito de possíveis irregularidades na condução de pregão eletrônico, cujo objeto foi a contratação de serviços continuados de mão de obra para o exercício na função de motorista, com o objetivo de dirigir carros oficiais de pequeno, médio e grande porte.

Fundação Nacional do Índio.

3. Interessados/Responsáveis: não há.

13.1. Ministros presentes: José Mucio Monteiro (Presidente), Benjamin Zymler, Aroldo Cedraz, Raimundo Carreiro e Ana Arraes.
13.2. Ministros-Substitutos convocados: Augusto Sherman Cavalcanti e Marcos Bemquerer Costa.
13.3. Ministros-Substitutos presentes: André Luís de Carvalho e Weder de Oliveira (Relator).

WEDER DE OLIVEIRA

Cuidam os autos de representação formulada pela empresa Lima e Silva Serviços de Transporte Ltda. - ME a respeito de possíveis irregularidades na condução do pregão eletrônico 6/2018, conduzido pela Fundação Nacional do Índio (Funai) , cujo objeto foi a contratação de serviços continuados de mão de obra para o exercício na função de motorista, com o objetivo de dirigir carros oficiais de pequeno, médio e grande porte (peça 1, p. 5) .
2.	O referido pregão eletrônico teve como critério de julgamento o menor preço global, no valor estimado de contratação de R$ 380.384,38 anuais, devendo o contrato ter prazo de vigência de 12 meses, prorrogável por até 60 meses. 
3.	O representante alegou, em síntese, que a pregoeira aceitou proposta de preços, referente ao valor da mão de obra de motorista executivo e para carro leve, inferior ao valor estabelecido na convenção coletiva vigente, constante no item 26.4.1 do edital, em ofensa aos princípios da estrita vinculação aos termos do edital, da moralidade, do julgamento objetivo, da isonomia e da legalidade (peça 5, p. 1) .
4.	Em face das irregularidades apresentadas, o representante requereu, cautelarmente, a suspensão dos atos administrativos tendentes à homologação da licitação e à contratação da licitante vencedora, e a anulação, no mérito, da decisão que declarou a vencedora do certame. Também solicitou que fosse determinada a reabertura da sessão do pregão, com convocação das licitantes remanescentes, detentoras das propostas mais vantajosas.
5.	No despacho de peça 8, acolhi a proposta da Selog no sentido de conhecer da representação em tela e de conceder medida acautelatória para suspender o certame, além de ter determinado a realização de oitivas da Funai e da empresa vencedora, nos seguintes termos:
"Informações obtidas por minha assessoria junto à pregoeira da Funai dão conta de que há contrato de prestação de serviços vigente até julho/2019 e que ainda não houve adjudicação do pregão em questão.
Ponto relevante a examinar nestes autos refere-se a discrepância entre os valores informados no edital do certame (item 7.2.2.2) e no termo de referência (item 26.4.1) , relativamente ao salário base dos motoristas estabelecidos na vigente convenção coletiva de trabalho da categoria (CCT) . 
Consoante ressaltado pela unidade instrutiva, o salário base apresentado no edital não reflete o piso da categoria, mas foi corretamente informado no termo de referência integrante do anexo IV do edital (peça 1, p. 43) :
'Edital - peça 1, p. 8
7.2.2.2. Os salários-base e demais benefícios e vantagens da categoria de motorista não poderão ser inferiores ao estabelecido na Convenção Coletiva de Trabalho - CCT, sendo eles:
	FUNÇÃO
	SALÁRIO BASE (CCT) 

	MOTORISTA EXECUTIVO
	R$ 2.250,00

	MOTORISTA VEÍCULO LEVE
	R$ 1.950,00

 (Realces no original) 
Termo de referência - peça 1, p. 20
26.4.1. Os salários-base e demais benefícios e vantagens da categoria de motorista não poderão ser inferiores ao estabelecido na Convenção Coletiva de Trabalho - CCT, sendo eles:
	FUNÇÃO
	SALÁRIO BASE (CCT) 

	MOTORISTA EXECUTIVO
	R$ 2.386,75

	MOTORISTA VEÍCULO LEVE
	R$ 2.077,45

 (Realces no original) '
Do ponto de vista meramente formal, a licitante declarada vencedora cumpriu os requisitos editalícios na medida em que apresentou proposta com base nos valores do CCT/2017 (previsto no edital) , porém obteve vantagem não isonômica sobre as demais concorrentes que ofertaram seus serviços com base nos valores do CCT/2018 (constante do termo de referência) . Assim, venceu por menor preço, todavia, com direito a pleitear a repactuação dos valores, com base em clausula contratual, logo após a sua celebração.
Dessa forma, e tendo em vista que o pregão está na iminência de ter seu objeto adjudicado à licitante vencedora e, posteriormente, homologado, considero que, neste momento, os requisitos para adoção de medida cautelar tendente a suspender o pregão eletrônico Funai 6/2018 estão plenamente delineados.
Ante o exposto, manifesto-me de acordo com os encaminhamentos propostos pela Selog, acrescendo que se faz necessário também realizar oitiva da MV Service Asseio e Conservação Eireli, licitante declarada vencedora do certame, ante a possibilidade de o Tribunal vir a determinar a adoção de providências com vistas à anulação do pregão ou a sua retomada para a fase de habilitação.
Restituam-se os autos à unidade instrutiva para as providências de sua competência."
6.	A concessão de medida acautelatória suspensiva do pregão eletrônico 6/2018 foi referendada pelo Plenário desta Casa, na sessão de 14/3/2019, mediante o acórdão 511/2019.
7.	A unidade instrutiva promoveu as oitivas devidas (peças 9 e 11) , as quais foram respondidas por meio dos ofícios insertos às peças 16 e 25.
8.	Reproduzi a seguir o exame de mérito efetuado pela Selog (peça 34) :
	"E. Exame Técnico 
Oitiva da Funai
Itens 'a' e 'b' da oitiva
Item a: motivo de o item 7.2.2.2 do edital e o item 26.4.1 do termo de referência estabelecerem valores distintos para os salários base para as funções de motorista executivo e motorista de veículo leve
Contextualização:
3.	Da leitura do edital, verificou-se haver incoerência quanto aos salários base a serem observados para a função de motorista executivo e motorista de veículo leve, uma vez que são estabelecidos dois valores distintos para cada função, conforme se expõe a seguir (peça 5, p. 3-4) :
Edital - peça 1, p. 8
7.2.2.2. Os salários-base e demais benefícios e vantagens da categoria de motorista não poderão ser inferiores ao estabelecido na Convenção Coletiva de Trabalho - CCT, sendo eles:
	FUNÇÃO
	SALÁRIO BASE (CCT) 

	MOTORISTA EXECUTIVO
	R$ 2.250,00

	MOTORISTA VEÍCULO LEVE
	R$ 1.950,00

 (Realces no original) 
Termo de referência - peça 1, p. 20
26.4.1. Os salários-base e demais benefícios e vantagens da categoria de motorista não poderão ser inferiores ao estabelecido na Convenção Coletiva de Trabalho - CCT, sendo eles:
	FUNÇÃO
	SALÁRIO BASE (CCT) 

	MOTORISTA EXECUTIVO
	R$ 2.386,75

	MOTORISTA VEÍCULO LEVE
	R$ 2.077,45

Item b: motivo de o edital ter, aparentemente, seguido os salários base estabelecidos na Convenção Coletiva de Trabalho (CCT) de 2017 (celebrado entre o SINTRATTER-DF e o SEAC-DF) , embora a CCT então vigente fosse a de 2018, o que poderá ensejar pedido de repactuação por parte da contratada nas condições estabelecidas no edital ou pedido de recomposição econômico-financeira do contrato tão logo esse seja firmado ou, ainda, a responsabilidade subsidiária da Funai por débitos trabalhistas que porventura sejam pleiteados decorrentes da diferença entre os salários base entre as CCTs de 2017 e 2018, conforme entendimento firmado mediante a Súmula - TST 331 e o julgamento pelo Supremo Tribunal Federal do Recurso Extraordinário 760.931/DF, com repercussão geral
Fundamento legal ou jurisprudencial: Súmula - TST 331 e o julgamento pelo STF do Recurso Extraordinário 760.931/DF, com repercussão geral
Manifestação do órgão/entidade quanto aos itens 'a' e 'b' da oitiva (peça 18, p. 2) :
a)	houve erro material ao digitar a base salarial das categorias envolvidas no item 7.2.2.2 do edital comparado ao item 26.4.1 do termo de referência, resultando em valores distintos para os salários base para as funções de motorista executivo e motorista de veículo leve; e
b)	como o valor estimado da contratação pleiteada está baseado na CCT de 2017, recomenda-se que se revogue o PE 6/2018, realizando a abertura de novo processo licitatório.
Análise dos itens 'a' e 'b' da oitiva:
4.	A Funai reconheceu ter havido erro material na digitação do item 7.2.2.2 do edital do PE 6/2018, assim como no valor estimado da contratação, por estarem baseados na CCT de 2017.
5.	O ocorrido prejudicou substancialmente a competitividade do certame, por ter colocado em posição de desvantagem aquelas empresas que respeitaram a CCT de 2018, então vigente, na elaboração de suas propostas.
6.	Além disso, esse erro expôs a entidade ao risco de a empresa solicitar repactuação do contrato tão logo esse seja firmado, o que poderá resultar em valor superior de sua proposta em comparação com a de outro licitante, e descaracterizar a vantajosidade da proposta da empresa considerada vencedora (peça 25, p. 4) .
7.	Outro risco consiste na possibilidade de a Funai ser responsabilizada subsidiariamente por débitos trabalhistas que porventura sejam pleiteados, conforme entendimento consolidado na Súmula - TST 331 e no julgamento do Recurso Extraordinário 760.931/DF pelo STF, com repercussão geral (peça 25, p. 4) .
8.	Embora conste, da resposta à oitiva, recomendação da pregoeira para revogação do PE 6/2018 e abertura de novo processo licitatório (peça 18, p. 2) , não constam dos autos documentos que demonstrem ter sido adotada pela Funai qualquer iniciativa nesse sentido.
9.	Diante disso, e considerando o vício aqui relatado na condução do certame, propõe-se determinar à Funai que adote providências com vistas à sua anulação.
Item c da oitiva
Item c: demais informações que julgar necessárias
Manifestação do órgão/entidade quanto ao item 'c' da oitiva (peça 18, p. 2) :
a)	o representante (Lima e Silva Serviços de Transportes Ltda.) , no momento da sessão de abertura do certame, encontrava-se na trigésima posição, enquanto a empresa habilitada, MV Service Asseio e Conservação Eireli se posicionava no décimo segundo lugar dos lances, o que torna remota a chance de haver uma possível habilitação da empresa representante; e
b)	encontra-se vigente o Contrato 101/2016, mediante o qual a empresa Lima e Silva Serviços de Transportes Ltda. presta serviços continuados de mão-de-obra para o exercício da função de motorista para a Funai, havendo concomitantemente a existência de dois processos de penalidade contra a empresa.
Análise quanto item 'c' da oitiva:
10.	Considera-se que as informações acima não afetam o exame efetuado nestes autos, tendo em vista que, tanto a remota possibilidade de contratação da empresa representante, quanto a existência de dois processos de penalidade contra ela no contrato de prestação de serviços atualmente vigente, não afastam o direito dessa empresa de representar a este Tribunal quanto a supostas irregularidades no certame, as quais, conforme examinado na instrução inicial destes autos, estão relacionadas a questões de interesse público (peça 5, p. 2) .
11.	Caso o órgão considere inoportuna a prorrogação do Contrato 101/2016, poderá, de forma motivada, celebrar contrato emergencial até que novo contrato, oriundo de novo certame licitatório, seja celebrado.
Oitiva da MV Service Asseio e Conservação Eireli
Manifestação da empresa (peça 25, p. 4-5) :
a)	cumpriu fielmente o que determina o edital, visto que o item 7.2.2.2 está elencado dentro do item específico 'DA ACEITABILIDADE DA PROPOSTA VENCEDORA'. Diante da hierarquia do edital, as cláusulas específicas devem prevalecer em detrimento das gerais. Viu por bem respeitar a determinação do edital, fazendo sua proposta conforme determina campo especifico, ou seja, item 7.2.2.2, agindo de boa-fé;
b)	o Termo de Referência (Anexo I-A do edital) , item 26.4.1, tem como tópico a 'DEFINIÇÃO DOS SALÁRIOS-BASE E DOS DEMAIS BENEFÍCIOS'. Nesse sentido, a empresa contratada, seja qual for, não poderá contratar um empregado pagando salários inferiores ao contido nesta determinação, pois é o tópico explícito ao assunto;
c)	aparentemente, houve erro material na formulação do edital, o qual utilizou como parâmetro de preços para elaboração das propostas valores referentes à CCT de 2017, o que evidencia que aquele que participou do certame e apresentou proposta deve respeitar o que determina o edital, independentemente de estar baixo ou acima do valor de referência do ano corrente. Entretanto, não poderá pagar aos funcionários valores inferiores aos previstos na convenção coletiva em vigor, pois tal atitude reduziria os salários dos empregados, o que é ilegal; e
d)	quanto ao pedido de repactuação previsto no contrato, o mesmo até poderia ser solicitado, cabendo à contratante avaliar a legalidade em conceder ou não. Se proibido, com certeza não seria concedido, devendo a contratada arcar com as despesas assumidas, pois incumbe a ela o risco da atividade e o respeito à legislação trabalhista.
Análise quanto à oitiva da empresa:
12.	A manifestação da empresa reforça o entendimento, já exposto nesta instrução, de que houve erro na redação do item 7.2.2.2 do edital, ao estabelecer valores de salário base para os cargos de motorista com base na CCT 2017.
13.	Não é plausível o argumento da empresa de que, apesar de sua proposta ter salários inferiores aos salários base estabelecidos na CCT 2018 (então vigente, definidos no item 26.4.1 do Termo de Referência) , seus funcionários não receberiam valores inferiores aos previstos na CCT em vigor. Isso porque os valores constantes de uma proposta não têm por finalidade, apenas, nortear a competição e a classificação dos licitantes, mas consistem em um compromisso assumido pela empresa quanto aos valores que serão por ela honrados na execução contratual, caso venha a ser contratada.
14.	Tampouco é razoável o argumento da empresa de que cabe a ela arcar com as despesas trabalhistas, pelo fato de a ela incumbir o risco da atividade e o respeito à legislação trabalhista. Isso porque, conforme já detalhado na instrução inicial, de acordo com a Súmula - TST 331 e o julgamento do Recurso Extraordinário 760.931/DF pelo STF, com repercussão geral, existe a possibilidade de a Funai ser responsabilizada subsidiariamente por débitos trabalhistas que porventura sejam pleiteados (peça 5, p. 4, itens 12 e 13) .
15.	Diante do exposto, os elementos constantes dos autos permitem a avaliação quanto ao mérito da presente representação como procedente, propondo-se, portanto, a realização de determinação para que a entidade adote providências com vistas à anulação do Pregão Eletrônico 6/2018.

	F. Impacto dos Encaminhamentos Propostos 

	Haverá impacto relevante na entidade e/ou na sociedade, decorrente dos encaminhamentos propostos?
	Sim

	Análise:
16.	A determinação ora proposta ensejará a anulação do Pregão Eletrônico 6/2018 e a possível realização de novo certame pela Funai. Além disso, considerando as informações prestadas em relação ao descontentamento da Fundação com os serviços da atual contratada, o que ensejou a abertura de processos para possível aplicação de penalidades à empresa, vislumbra-se a possibilidade de que a presente determinação resulte em contratação emergencial, o que deve ocorrer de forma concomitante com a imediata deflagração de novo certame.
17.	Apesar disso, entende-se que os riscos da continuidade da contratação são ainda maiores e com impactos mais sérios à Administração, seja em função de a competitividade ter sido seriamente impactada pelas irregularidades do edital, seja em razão do risco de vir a responder por demandas trabalhistas relacionadas ao não cumprimento da legislação correlata.
 (...) 

	I. Proposta de Encaminhamento

	18. 	Em virtude do exposto, propõe-se:
a)	no mérito, considerar a presente representação procedente;
b)	determinar à Fundação Nacional do Índio (Funai) , com fundamento no art. 250, inciso II, do Regimento Interno/TCU, que adote a seguinte providência e informe ao TCU, no prazo de quinze dias, os encaminhamentos realizados:
b.1)	anule o Pregão Eletrônico 6/2018, tendo em vista que os salários base estabelecidos no item 7.2.2.2 do edital, assim como os salários constantes da proposta da empresa vencedora, desrespeitaram a Convenção Coletiva de Trabalho (CCT) então vigente, prejudicando a competitividade do certame, bem como expondo a Funai ao risco de a contratada solicitar repactuação ou recomposição econômico-financeira do contrato tão logo esse seja firmado, ou ao risco de a entidade assumir responsabilidade subsidiária por débitos trabalhistas que porventura venham a ser pleiteados, conforme entendimento firmado mediante a Súmula - TST 331 e o julgamento pelo STF do Recurso Extraordinário 760.931/DF, com repercussão geral;
c)	informar à Funai e ao representante que o conteúdo da deliberação que vier a ser proferida poderá ser consultado no endereço www.tcu.gov.br/acordaos; e
d)	arquivar os presentes autos, nos termos do art. 169, III, do Regimento Interno/TCU, sem prejuízo de que a Selog monitore a determinação supra." 
É o relatório.

não há

Não atuou.

REPRESENTAÇÃO. FUNAI. PREGÃO ELETRÔNICO 6/2018. CONTRATAÇÃO DE MOTORISTAS PARA VEÍCULOS OFICIAIS. DISCREPÂNCIA ENTRE O PISO DO SALÁRIO BASE DA CATEGORIA FIXADO EM EDITAL E O FIXADO NO TERMO DE REFERÊNCIA. QUEBRA DE ISONOMIA NAS CONDIÇÕES DE APRESENTAÇÃO DAS PROPOSTAS. PREJUÍZO PARA A COMPETITIVIDADE DA LICITAÇÃO. SUSPENSÃO CAUTELAR DO CERTAME. OITIVAS. ANÁLISE. PROCEDÊNCIA DA REPRESENTAÇÃO. DETERMINAÇÃO DE PROVIDÊNCIAS VOLTADAS À ANULAÇÃO DO PREGÃO ELETRÔNICO.COMUNICAÇÕES.

REPRESENTAÇÃO (REPR)

Secretaria de Controle Externo de Aquisições Logísticas (Selog).

O presente processo refere-se à representação formulada pela empresa Lima e Silva Serviços de Transportes Ltda. - ME[footnoteRef:2], com fundamento no art. 113, § 1º, da Lei 8.666/1993, a respeito de possíveis irregularidades no pregão eletrônico 6/2018, por menor preço global, conduzido pela Fundação Nacional do Índio (Funai) com vistas à contratação de serviços continuados de mão de obra para o exercício na função de motorista de veículos oficiais de pequeno, médio e grande porte, no valor estimado de R$ 380.384,38 anuais. [2:  Peça 1.] 
A representante, em síntese, alegou que a pregoeira declarou vencedora empresa que apresentou proposta de preços com salário base inferior ao estabelecido na convenção coletiva da categoria de motoristas, constante do item 26.4.1 do edital, em ofensa aos princípios da estrita vinculação aos termos do edital, da isonomia, da primazia real dos salários de referência, da moralidade, do julgamento objetivo, da isonomia e da legalidade.
Assim, requereu, cautelarmente, a suspensão dos atos administrativos tendentes à homologação da licitação e à contratação da licitante vencedora, e, no mérito, que fosse anulada a decisão que declarou a vencedora do certame e determinada a reabertura da sessão do pregão, com convocação das licitantes remanescentes e detentoras das propostas mais vantajosas.
Mediante despacho inserto à peça 8 destes autos, concedi medida acautelatória para que a Funai suspendesse o andamento do pregão eletrônico 6/2018 até que este Tribunal deliberasse sobre o mérito da matéria ora examinada. Adicionalmente, determinei a oitiva da Funai e da empresa vencedora do certame.
Na sessão ordinária de 14/3/2019, o Plenário deste Tribunal referendou a concessão de medida acautelatória (Acórdão 511/2019-TCU-Plenário) .
A Selog promoveu as oitivas determinadas e produziu a análise de mérito constante da peça 35 destes autos. A proposta de encaminhamento é no sentido de considerar a representação procedente e de determinar à Funai que adote as providências necessárias à anulação do pregão eletrônico 6/2018.
II
Acolho a análise empreendida pela unidade instrutiva cujos fundamentos adoto como razões de decidir.
No despacho de concessão da medida acautelatória, parcialmente reproduzido no relatório antecedente, consignei que o ponto relevante a ser examinado na representação referia-se à discrepância entre os valores informados no edital do certame (item 7.2.2.2) e os constantes do termo de referência (item 26.4.1) , relativamente ao salário base dos motoristas estabelecidos na vigente convenção coletiva de trabalho da categoria (CCT) , conforme observado nas tabelas a seguir:
Edital- peça 1, p.8
	FUNÇÃO
	SALÁRIO BASE (CCT) 

	MOTORISTA EXECUTIVO
	R$ 2.250,00

	MOTORISTA VEÍCULO LEVE
	R$ 1.950,00

Termo de referência - peça 1, p. 20
26.4.1. Os salários-base e demais benefícios e vantagens da categoria de motorista não poderão ser inferiores ao estabelecido na Convenção Coletiva de Trabalho - CCT, sendo eles:
	FUNÇÃO
	SALÁRIO BASE (CCT) 

	MOTORISTA EXECUTIVO
	R$ 2.386,75

	MOTORISTA VEÍCULO LEVE
	R$ 2.077,45

Questionou-se nos ofícios de oitiva o motivo da divergência supramencionada (item "a") , assim como " (...) o motivo de o edital ter, aparentemente, seguido os salários base estabelecidos na Convenção Coletiva de Trabalho (CCT) de 2017 (celebrado entre o SINTRATTER-DF e o SEAC-DF) , embora a CCT então vigente fosse a de 2018, o que poderá ensejar pedido de repactuação por parte da contratada nas condições estabelecidas no edital ou pedido de recomposição econômico-financeira do contrato tão logo esse seja firmado ou, ainda, a responsabilidade subsidiária da Funai por débitos trabalhistas que porventura sejam pleiteados decorrentes da diferença entre os salários base entre as CCTs de 2017 e 2018, conforme entendimento firmado mediante a Súmula - TST 331 e o julgamento pelo Supremo Tribunal Federal do Recurso Extraordinário 760.931/DF, com repercussão geral" (item "b") .
Como bem ressaltado pela unidade instrutiva, tanto a Funai quanto a empresa vencedora do certame reconhecem a existência de erro material na formulação do edital, o que se refletiu no valor estimado da contratação, baseado na convenção coletiva de trabalho de 2017.
O erro em questão prejudicou a competitividade do certame, pois os demais licitantes consideraram em suas propostas a convenção coletiva do trabalho de 2018, ficando em situação desvantajosa em relação à empresa vencedora do pregão eletrônico 6/2018.
Mais grave: a empresa formulou proposta desconectada das despesas efetivas em que vai incorrer, o que poderá ensejar pedido de revisão contratual, tornando inócua a suposta vantajosidade da proposta obtida no processo licitatório, além de sujeitar a Funai ao risco de ser obrigada a assumir eventuais débitos trabalhistas que venham a ser pleiteados.
Insta destacar que a pregoeira recomendou a revogação do pregão eletrônico e a reabertura de novo processo licitatório, o que não foi seguido pela Funai, segundo se extrai dos autos.
Tendo em vista, portanto, que nem a Funai nem a empresa MV Service Asseio e Conservação Eireli lograram êxito em demonstrar a regularidade do pregão eletrônico 6/2018, acompanho a proposta da Selog para que a representação seja considerada procedente, determinando esta Corte a adoção de providências voltadas à anulação do referido certame.
Diante do exposto, manifesto-me pela aprovação do acórdão que ora submeto à apreciação deste Colegiado.
TCU, Sala das Sessões Ministro Luciano Brandão Alves de Souza, em 3 de julho de 2019.
Weder de Oliveira
Relator